ܛܐܒ,,pʿal,ethpʿel,paʿʿel,ethpaʿʿal,aphʿel,ettaphʿal
perfect,3MS,ܛܐܶܒ,ܐܶܬܛܶܐܒ,ܛܰܐܶܒ,ܐܶܬܛܰܐܰܒ,ܐܰܛܶܐܒ,ܐܶܬܬܰܛܰܐܒ
perfect,3FS,ܛܶܐܒܰܬ,ܐܶܬܛܰܐܒܰܬ,ܛܰܐܒܰܬ,ܐܶܬܛܰܐܒܰܬ,ܐܰܛܐܒܰܬ,ܐܶܬܬܰܛܐܒܰܬ
perfect,2MS,ܛܐܶܒܬ,ܐܶܬܛܶܐܒܬ,ܛܰܐܶܒܬ,ܐܶܬܛܰܐܰܒܬ,ܐܰܛܶܐܒܬ,ܐܶܬܬܰܛܰܐܒܬ
perfect,2FS,ܛܐܶܒܬܝ,ܐܶܬܛܶܐܒܬܝ,ܛܰܐܶܒܬܝ,ܐܶܬܛܰܐܰܒܬܝ,ܐܰܛܶܐܒܬܝ,ܐܶܬܰܛܰܐܒܬܝ
perfect,1S,ܛܶܐܒܶܬ,ܐܶܬܛܰܐܒܶܬ,ܛܰܐܒܶܬ,ܐܶܬܛܰܐܒܶܬ,ܐܰܛܐܒܶܬ,ܐܶܬܰܛܐܒܶܬ
perfect,3MP,ܛܐܶܒܘ,ܐܶܬܛܶܐܒܘ,ܛܰܐܶܒܘ,ܐܶܬܛܰܐܰܒܘ,ܐܰܛܶܐܒܘ,ܐܶܬܬܰܛܰܐܒܘ
perfect,3FP,ܛܐܶܒ̈ܝ,ܐܶܬܛܶܐܒ̈ܝ,ܛܰܐܶܒ̈ܝ,ܐܶܬܛܰܐܰܒ̈ܝ,ܐܰܛܶܐܒ̈ܝ,ܐܶܬܬܰܛܰܐܒ̈ܝ
perfect,2MP,ܛܐܶܒܬܽܘܢ,ܐܶܬܛܶܐܒܬܽܘܢ,ܛܰܐܶܒܬܽܘܢ,ܐܶܬܛܰܐܰܒܬܽܘܢ,ܐܰܛܶܐܒܬܽܘܢ,ܐܶܬܬܰܛܰܐܒܬܽܘܢ
perfect,2FP,ܛܐܶܒܬ̈ܶܝܢ,ܐܶܬܛܶܐܒ̈ܬܶܝܢ,ܛܰܐܶܒܬ̈ܶܝܢ,ܐܶܬܛܰܐܰܒ̈ܬܶܝܢ,ܐܰܛܶܐܒܬ̈ܶܝܢ,ܐܶܬܬܰܛܰܐܒ̈ܬܶܝܢ
perfect,1P,ܛܐܶܒܢ,ܐܶܬܛܶܐܒܢ,ܛܰܐܶܒܢ,ܐܶܬܛܰܐܰܒܢ,ܐܰܛܶܐܒܢ,ܐܶܬܬܰܛܰܐܒܢ
imperfect,3MS,,ܢܶܬܛܶܐܒ,ܢܛܰܐܶܒ,ܢܶܬܛܰܐܰܒ,ܢܰܛܶܐܒ,ܢܶܬܬܰܛܰܐܒ
imperfect,3FS,,ܬܶܬܛܶܐܒ,ܬܛܰܐܶܒ,ܬܶܬܛܰܐܰܒ,ܬܰܛܶܐܒ,ܬܶܬܬܰܛܰܐܒܝ
imperfect,2MS,,ܬܶܬܛܶܐܒ,ܬܛܰܐܶܒ,ܬܶܬܛܰܐܰܒ,ܬܰܛܶܐܒ,ܬܶܬܬܰܛܰܐܒ
imperfect,2FS,,ܬܶܬܛܰܐܒܺܝܢ,ܬܛܰܐܒܺܝܢ,ܬܶܬܛܰܐܒܺܝܢ,ܬܰܛܐܒܺܝܢ,ܬܶܬܬܰܛܐܒܺܝܢ
imperfect,1S,,ܐܶܬܛܶܐܒ,ܐܶܛܰܐܶܒ,ܐܶܬܛܰܐܰܒ,ܐܰܛܶܐܒ,ܐܶܬܬܰܛܰܐܒ
imperfect,3MP,,ܢܶܬܛܰܐܒܽܘܢ,ܢܛܰܐܒܽܘܢ,ܢܶܬܛܰܐܒܽܘܢ,ܢܰܛܐܒܽܘܢ,ܢܶܬܬܰܛܐܒܽܘܢ
imperfect,3FP,,ܢܶܬܛܰܐܒ̈ܳܢ,ܢܛܰܐܒ̈ܳܢ,ܢܶܬܛܰܐܒ̈ܳܢ,ܢܰܛܐܒ̈ܳܢ,ܢܶܬܬܰܛܐܒ̈ܳܢ
imperfect,2MP,,ܬܶܬܛܰܐܒܽܘܢ,ܬܛܰܐܒܽܘܢ,ܬܶܬܛܰܐܒܽܘܢ,ܬܰܛܐܒܽܘܢ,ܬܶܬܬܰܛܐܒܽܘܢ
imperfect,2FP,,ܬܶܬܛܰܐܒ̈ܳܢ,ܬܛܰܐܒ̈ܳܢ,ܬܶܬܛܰܐܒ̈ܳܢ,ܬܰܛܐܒ̈ܳܢ,ܬܶܬܬܰܛܐܒ̈ܳܢ
imperfect,1P,,ܢܶܬܛܶܐܒ,ܢܛܰܐܶܒ,ܢܶܬܛܰܐܰܒ,ܢܰܛܶܐܒ,ܢܶܬܬܰܛܰܐܒ
imperative,MS,,ܐܶܬܛܰܐܒ,ܛܰܐܶܒ,ܐܶܬܛܰܐܰܒ,ܐܰܛܶܐܒ,ܐܶܬܬܰܛܰܐܒ
imperative,FS,,ܐܶܬܛܰܐܒܝ,ܛܰܐܶܒܝ,ܐܶܬܛܰܐܰܒܝ,ܐܰܛܶܐܒܝ,ܐܶܬܬܰܛܰܐܒܝ
imperative,MP,,ܐܶܬܛܰܐܒܘ,ܛܰܐܶܒܘ,ܐܶܬܛܰܐܰܒܘ,ܐܰܛܶܐܒܘ,ܐܶܬܬܰܛܰܐܒܘ
imperative,FP,,ܐܶܬܛܰܐܒ̈ܝ,ܛܰܐܶܒ̈ܝ,ܐܶܬܛܰܐܰܒ̈ܝ,ܐܰܛܶܐܒ̈ܝ,ܐܶܬܬܰܛܰܐܒ̈ܝ
active-participle,MS,ܛܳܐܶܒ,ܡܶܬܛܶܐܒ,ܡܛܰܐܶܒ,ܡܶܬܛܰܐܰܒ,ܡܰܛܶܐܒ,ܡܶܬܬܰܛܰܐܒ
active-participle,FS,ܛܳܐܒܳܐ,ܡܶܬܛܰܐܒܳܐ,ܡܛܰܐܒܳܐ,ܡܶܬܛܰܐܒܳܐ,ܡܰܛܐܒܳܐ,ܡܶܬܬܰܛܐܒܳܐ
active-participle,MP,ܛܳܐܒܺܝܢ,ܡܶܬܛܰܐܒܺܝܢ,ܡܛܰܐܒܺܝܢ,ܡܶܬܛܰܐܒܺܝܢ,ܡܰܛܐܒܺܝܢ,ܡܶܬܬܰܛܐܒܺܝܢ
active-participle,FP,ܛܳܐ̈ܒܳܢ,ܡܶܬܛܰܐܒ̈ܳܢ,ܡܛܰܐܒ̈ܳܢ,ܡܶܬܛܰܐܒ̈ܳܢ,ܡܰܛܐܒ̈ܳܢ,ܡܶܬܬܰܛܐܒ̈ܳܢ
passive-participle,MS,ܛܐܺܝܒ,,ܡܛܰܐܰܒ,,ܡܰܛܐܰܒ,
passive-participle,FS,ܛܐܺܝܒܳܐ,,ܡܛܰܐܒܳܐ,,ܡܰܛܐܒܳܐ,
passive-participle,MP,ܛܐܺܝܒܺܝܢ,,ܡܛܰܐܒܺܝܢ,,ܡܰܛܐܒܺܝܢ,
passive-participle,FP,ܛܐܺܝܒ̈ܳ,,ܡܛܰܐ̈ܒܳܢ,,ܡܰܛܐ̈ܒܳܢ,
infinitive,,ܡܶܛܰܐܒ,ܡܶܬܛܳܐܒܽܘ,ܡܛܰܐܳܒܽܘ,ܡܶܬܛܰܐܳܒܽܘ,ܡܰܛܳܐܒܽܘ,ܡܶܬܬܰܛܳܐܒܽܘ
